臺灣桃園地方法院小額民事判決
                110年度桃小字第2020號
原      告  劉慧瑜  
被      告  孟拓明  
訴訟代理人  沈威緻  
上列當事人間請求損害賠償事件，本院於民國111年3月31日言詞
辯論終結，判決如下：
    主      文
被告應給付原告新臺幣12,954元，及其中新臺幣7,954元自民國1
10年10月23日起，其中新臺幣5,000元自民國111年2月18日起，
均至清償日止，按年息5％計算之利息。
原告其餘之訴駁回。
訴訟費用新臺幣1,000元由被告負擔新臺幣700元，餘由原告負擔
。
本判決第1項得假執行。
原告其餘假執行之聲請駁回。
    事實及理由
壹、程序部分：
    按小額訴訟之訴狀送達後，原告不得將原訴變更或追加他訴
    ，但擴張或減縮應受判決事項之聲明者，不在此限，民事訴
    訟法第436條之23準用第436條第2項、第255條第1項但書第3
    款定有明文。經查，原告原起訴聲明第1項為：被告應給付
    原告新臺幣（下同）9,205元，及自起訴狀繕本送達翌日起
    至清償日止，按年息5％計算之利息；嗣於審理中變更聲明為
    如下聲明所示（見本院卷第34頁），核屬擴張應受判決事項
    之聲明，與前開規定相符，應予准許。
貳、實體部分：
一、原告主張：被告於民國110年8月9日上午10時許，駕駛車牌
    號碼00-0000號自用小客車（下稱肇事車輛），於桃園市○○
    區○○○村0號內之停車場，於倒車時不慎於過程中擦撞原告所
    有車牌號碼000-0000號自用小客車（下稱系爭車輛），致系
    爭車輛受有損害（下稱系爭事故），原告因而支出維修系爭
    車輛之費用9,205元。而系爭車輛原係原告作為通勤上班之
    交通工具，並兼作為送貨使用，因系爭事故致原告於系爭車
    輛維修期間必須另租代步車使用，因而將額外支出租車費9,
    000元之損失，但租車費部分原告僅請求5,000元。原告亦因
    處理本件事故，要請假跑法院、警察局共請假6日，受有薪
    資損失6,000元，薪資損失部分原告僅請求5,000元，本見原
    告主張之損失共計19,205元，被告應對原告之損失負損害賠
    償責任。為此，爰依民法侵權行為損害賠償之法律關係，提
    起本件訴訟等語。並聲明：㈠被告應給付原告19,205元，及
    其中9,205元自起訴狀繕本送達之翌日起，其中10,000元自1
    11年2月18日起，均至清償日止，按年息5％計算之利息。㈡願
    供擔保，請准宣告假執行。
二、被告則以：被告願賠償修車費用，但爭執修繕費用應予折舊
    ，被告不爭執應負肇事責任，原告請假之工作損失是原告行
    使其權利所致與本件無關，且原告無法證明確實支出代步車
    之費用，亦無法證明工作上需要使用代步車等語，資為抗辯
    ，並聲明：原告之訴駁回。
三、得心證之理由：　　
  ㈠原告主張被告倒車不慎致系爭車輛受損之事實，業據其提出
    桃園市政府警察局道路交通事故當事人登記聯單、估價單為
    證（見本院卷第3頁、第5至6頁），復經本院依職權向桃園
    市政府警察局龜山分局調閱本件交通事故案卷核閱無誤，被
    告就此亦不爭執（見本院卷第34頁反面），是此部分之事實
    ，堪信為真實。
  ㈡按因故意或過失，不法侵害他人之權利者，負損害賠償責任
    ；汽車、機車或其他非依軌道行駛之動力車輛，在使用中加
    損害於他人者，駕駛人應賠償因此所受之損害，民法第184
    條第1項前段、第191條之2前段分別定有明文。經查，被告
    於上揭時、地駕駛肇事車輛，倒車不慎，致撞及系爭車輛，
    業據被告自承在卷（見本院卷第34頁反面），被告上開行為
    具有過失甚明。又被告之過失行為與原告所受損害間，亦顯
    具有相當因果關係，揆諸上開規定，被告自應就原告因系爭
    事故所生之損害負全部賠償責任。從而，原告本於侵權行為
    之法律關係，訴請被告應負損害賠償責任，洵屬有據。
  ㈢又不法毀損他人之物者，被害人得請求賠償其物因毀損所減
    少之價額，民法第196條定有明文。復按負損害賠償責任者
    ，除法律另有規定或契約另有訂定外，應回復他方損害發生
    前之原狀；第1項情形，債權人得請求支付回復原狀所必要
    之費用，以代回復原狀，民法第213條第1項、第3項亦有明
    定。茲就原告據以請求被告賠償之項目及金額，應否准許，
    分述如下：
  1.系爭車輛維修部分：
　　按不法毀損他人之物者，被害人得請求賠償其物因毀損所減
    少之價額，民法第196條定有明文。又依上開規定請求賠償
    物被毀損所減少之價額，得以修復費用為估定之標準，但以
    必要者為限（例如：修理材料以新品換舊品，應予折舊），
    此有最高法院77年度第9次民事庭會議決議可資參照。經查
    ，原告主張系爭車輛必要修繕費用為9,205元，包括工資2,7
    75元、烤漆費用5,040元、零件費用1,390元等情，業據其提
    出估價單為證（見本院卷第5至6頁）。依前揭說明，系爭車
    輛之修復既以新零件更換被毀損之舊零件，自應將零件折舊
    部分予以扣除。又依行政院所頒固定資產耐用年數表及固定
    資產折舊率之規定，非運輸業用客車、貨車之耐用年數為5
    年，依定率遞減法每年折舊1000分之369，其最後1年之折舊
    額，加歷年折舊累計額，其總和不得超過該資產成本原額10
    分之9（即逾5年，僅得請求零件價額之10分之1）。而系爭
    車輛乃於104年10月出廠，至系爭事故發生時即110年8月9日
    ，已使用逾5年，有系爭車輛之行車執照可參（見本院卷第7
    頁）。則系爭車輛零件費用1,390元扣除折舊額後應為139元
    （計算式：1,390元×0.1＝139元），加計毋須計算折舊之工
    資2,775元、烤漆費用費用5,040元後，系爭車輛必要修復費
    用應為7,954元（計算式：139元＋2,775元＋5,040元＝7,954元
    ）。
　2.代步車費用：
　　原告主張其因系爭車輛受損，因而必須於維修期間另行租用
    代步車使用，受有維修期間5日需支出租賃代步車共9,000元
    之損害等事實，業據原告提出代步車借用合約書為證（見本
    院卷第39頁），本院審酌系爭車輛既因被告之侵權行為受有
    損害，而交通工具亦為一般人工作、生活所需，則系爭車輛
    維修期間內，原告不能使用系爭車輛而須另行使用、尋找其
    他交通工具，所增加之支出或花費，即與系爭車輛損害結果
    間，具責任範圍之相當因果關係。從而，原告因系爭事故須
    於維修時支出租車費用9,000元之事實，既據原告提出上開
    單據為證，依上開說明，原告自得請求被告賠償於系爭車輛
    維修時其無法使用系爭車輛而必須另行租賃代步車所支出之
    費用9,000元之損害。而原告僅請求5,000元，自無不可，是
    原告此部分請求，應屬有據。
　3.工作損失部分：
　　原告主張因系爭事故而跑法院、警察局請假6日，致受有薪
    資損失6,000元，業據其提出在職證明書在卷為憑（見本院
    卷第43頁）。惟請假至警察局及提起訴訟至法院出庭，究屬
    當事人所得自由選擇，原告縱選擇提出民事訴訟，因此向任
    職公司請假出庭，屬其主張權利所生之訴訟成本，與被告之
    侵權行為間並無直接相當因果關係，難認係因被告侵權行為
    所生之損害，故原告此部分請求，並無理由。
　4.綜上，原告得向被告請求之金額為12,954元（計算式：7,95
    4元＋5,000元＝12,954元）。
四、按給付無確定期限者，債務人於債權人得請求給付時，經其
    催告而未為給付，自受催告時起，負遲延責任。其經債權人
    起訴而送達訴狀，或依督促程序送達支付命令，或為其他相
    類之行為者，與催告有同一之效力。民法第229條第2項定有
    明文。又遲延之債務，以支付金錢為標的者，債權人得請求
    依法定利率計算之遲延利息。但約定利率較高者，仍從其約
    定利率。應付利息之債務，其利率未經約定，亦無法律可據
    者，週年利率為百分之5，民法第233條第1項、第203條亦有
    明文。本件原告對被告之侵權行為債權，核屬無確定期限之
    給付，既經原告提起本件民事訴訟，而起訴狀繕本業於110
    年10月12日送達被告（於110年10月12日寄存於被告住所地
    之警察機關，依法於110年10月22日生送達效力，本院卷第1
    1頁），原告並於111年2月17日言詞辯論時當庭追加代步車
    費用之請求，被告迄未給付，當應負遲延責任。是原告請求
    其中7,954元自起訴狀繕本送達被告之翌日即110年10月23日
    起，其中5,000元自111年2月18日起，均至清償日止，按年
    息5％計算之法定遲延利息，核無不合，應予准許。　　
五、綜上所述，原告依侵權行為之法律關係，請求如主文第1項
    所示，為有理由，應予准許。逾此範圍之請求，為無理由，
    應予駁回。
六、本件原告勝訴部分係依小額訴訟程序所為之判決，爰依民事
    訴訟法第436條之20規定，就被告敗訴之部分，依職權宣告
    假執行。原告雖聲明願供擔保請准宣告假執行，僅係促使法
    院職權發動，無庸另為准駁之諭知。至原告敗訴之部分，其
    假執行之聲請即失所依據，應併予駁回。
七、本件事證已臻明確，兩造其餘攻擊防禦方法及舉證，經本院
    斟酌後，核與判決結果無影響，爰不予一一論述，併此敘明
    。
八、訴訟費用負擔之依據：民事訴訟法第79條。並依同法第436
    條之19規定，確定訴訟費用額如主文第3項所示。　　
中　　華　　民　　國　　111 　年　　4 　　月　　22　　日
                  桃園簡易庭  法  官  曾耀緯
以上為正本係照原本作成。
如不服本判決，應於送達後20日內，向本院提出上訴狀並表明上
訴理由，如於本判決宣示後送達前提起上訴者，應於判決送達後
20日內補提上訴理由書（須附繕本）。
如委任律師提起上訴者，應一併繳納上訴審裁判費。
中　　華　　民　　國　　111 　年　　4 　　月　　22　　日
                              書記官  吳宏明
附錄
一、民事訴訟法第436條之24第2項：
    對於小額程序之第一審裁判上訴或抗告，非以其違背法令為
    理由，不得為之。
二、民事訴訟法第436條之25：
    上訴狀內應記載上訴理由，表明下列各款事項：
    （一）原判決所違背之法令及其具體內容。
    （二）依訴訟資料可認為原判決有違背法令之具體事實。
三、民事訴訟法第471條第1項：（依同法第436條之32第2項規定
    於小額事件之上訴程序準用之）上訴狀內未表明上訴理由者
    ，上訴人應於提起上訴後二十日內，提出理由書於原第二審
    法院；未提出者，毋庸命其補正，由原第二審法院以裁定駁
    回之。